

GUYLHERMENEVES DUARTE

Nascido em 10 de Agosto de 1995 (27 anos), na cidade de Novo Hamburgo - RS. Focado em aprender novidades e superar desafios a cada dia.

Buscando migrar para o Desenvolvimento Web. Atualmente possuo conhecimento em HTML, CSS, JavaScript, Git e GitHub. Estudando React.

PORTIFÓLIO

- github.com/guylhermed
- Site responsivo com rolagem suave, alteração de tema claro/escuro, metodologia mobile first.
- Mostrador de climas com a utilização de API's para buscar os dados metereológicos
- Entre outros!

CONTATO

48 9 9952 6236

guylherme_duarte @hotmail.com

in linkedin.com\guylhermed

IDIOMAS

Português - Nativo Inglês - Basico

COMPETÊNCIAS

Pró-ativo | Dinâmico | Criativo Comunicativo | Ágil | Fácil Relacionamento | Organizado Experiência em operação de equipamentos.

- Iniciei meus estudos sobre Desenvolvimento Web no ano de 2020, me aprofundando sobre HTML, CSS.
 Há pouco mais de 1 ano estudo JavaScript e recentemente venho também estudando sobre React.
- Venho desenvolvendo regularmente projetos para a prática da tecnologia onde os deixo alocados em meu GitHub para visualização dos aprendizados e evolução.

EXPERIÊNCIA

○ LIALINE | 2021 - ATUAL

Indústria e comércio de calçados de grande porte.

Analista de Suporte Computacional (TI).

Atividades Desenvolvidas: Suporte técnico no uso de equipamentos, programas e apoio aos usuários.

Manutenção em hardwares e redes. Controle de acesso, sistema de gestão e telefonia. Cabeamento estruturado e redes wifi.

ELTOK | 2019 - 2021

Agência de marketing, publicidade e propaganda.

Produtor de Video | Designer Gráfico

Atividades Desenvolvidas: Criação e adaptação de materiais gráficos para sites e aplicações. Captação e edição de vídeos, fotos e lives publicitárias, conceituais e de produtos. Pré e pós produção. Direção visual e criativa. Campanhas. Social Media. Conceitos criativos. Key visual.

SUZANA SANTOS | 2016 - 2019

Indústria e comércio de calçados de grande porte.

Designer Gráfico | Fotógrafo | Produtor de Vídeo.

Atividades Desenvolvidas: Manipulação de imagens.

Desenvolvimento de peças gráficas. Foto produto.

Captação e edição de vídeos publicitários para redes sociais.

EDUCAÇÃO -

ANÁLISE E DESEN. DE SIST. | BACHARELADO

FACULDADE DO VALE DO ITAJAÍ MIRIM UNIASSELVI - BRUSQUE - SC INÍCIO PREVISTO 2023

ENGENHARIA CIVIL | BACHARELADO

UNIFEBE BRUSQUE - SC 2013 - 2017

ENSINO MÉDIO

E.E.B. SÃO JOÃO BATISTA SÃO JOÃO BATISTA - SC CONCLUSÃO 2012

APRENDIZAGEM INDÚSTRIAL

SENAI SÃO JOÃO BATISTA - SC CONCLUSÃO 2010